臺灣高雄地方法院刑事判決　　　　　　　　　　　　九十二年度訴字第二九五一號
　　公　訴　人　臺灣高雄地方法院檢察署檢察官
　　被　　　告　乙○○
右列被告因違反毒品危害防制條例案件，經檢察官提起公訴（九十二年度毒偵字第三
八四六號），本院依簡式審判程序判決如左：
    主  文
乙○○連續施用第一級毒品，處有期徒刑捌月；扣案之海洛因參包（驗後合計淨重零
點貳柒公克，包裝合計重零點柒柒公克）均沒收銷燬之。又連續施用第二級毒品，處
有期徒刑伍月。應執行有期徒刑壹年，扣案海洛因參包（驗後合計淨重零點貳柒公克
，包裝合計重零點柒柒公克）均沒收銷燬之。
    事  實
一、乙○○於民國八十一年間因違反麻醉藥品管理條例案件，經本院判處有期徒刑五
    月，並於八十二年一月二十七日易科罰金執行完畢（未構成累犯），復因施用毒
    品案件，經本院依九十一年一月二十三日修正公布之毒品危害防制條例規定，以
    九十一年度毒聲字第五九五號裁定送觀察勒戒後，認有繼續施用毒品之傾向，由
    本院以九十一年度毒聲字第一二一七號裁定令入戒治處所施以強制戒治，已於九
    十二年三月四日強制戒治保護管束期滿，經臺灣高雄地方法院檢察署檢察官於九
    十二年三月十九日，以九十二年度戒毒偵字第二一七號為不起訴處分確定。詎乙
    ○○仍不知悔改，復基於施用第一級毒品海洛因及第二級毒品安非他命之概括犯
    意，自九十二年六月十一日晚間某時起至九十二年十一月三日晚間某時許止，在
    高雄縣鳳山市○○路之朋友住處，以將第一級毒品海洛因摻水置入針筒注射血管
    之方式，連續施用第一級毒品海洛因多次，此期間約每二、三天施用海洛因一次
    ，又自同年六月中旬某日起至同年十一月三日晚間某時止，在上址友人住處，以
    將第二級毒品安非他命置於吸食器內以火燒烤，再用口鼻吸食煙霧之方式，連續
    施用第二級毒品安非他命多次，此期間約每一、二個月施用安非他命一次。嗣分
    別於九十二年六月十四日晚上九時四十分許，在高雄市○○區○○街與林德街口
    ，於同年月十九日中午十二時三十分許，在高雄縣鳳山市○○路與瑞春街口，及
    同年十一月四日晚上十時四十七分許，在高雄縣鳳山市○○路八十三號前為警查
    獲，並共扣得其所有之第一級毒品海洛因三包（驗後合計淨重○˙二七公克，包
    裝合計重○˙七七公克），復經本院以九十二年度毒聲字第四九八六號裁定送令
    入戒治處所施以強制戒治。
二、案經高雄市政府警察局苓雅分局及高雄縣政府警察局鳳山分局報請臺灣高雄地方
    法院檢察署檢察官偵查起訴。
    理  由
一、本件被告所犯為死刑、無刑徒刑或最輕本刑為三年以上有期徒刑以外之罪，其於
    準備程序中就被訴事實為有罪之陳述，經法官告知簡式審判程序之旨，並聽取公
    訴人之意見後，依刑事訴訟法第二百七十三條之一第一項規定，裁定由受命法官
    獨任進行簡式審判程序，合先敘明。
二、右揭事實，業據被告乙○○於本院準備程序及審理中坦承不諱，且其於九十二年
    六月十四日晚上九時四十分及同年月十九日中午十二時三十分為警查獲時所採集
    之尿液經送請高雄市立凱旋醫院及高縣政府衛生局檢驗結果，呈嗎啡陽性反應，
    此有該高雄市立凱旋醫院九十二年七月九日高市凱醫煙檢字第○一一七四號煙毒
    尿液檢驗成績書暨高雄市政府警察局苓雅分局偵辦煙毒案件嫌疑人尿液採證代碼
    對照表、高雄縣政府衛生局九十二年七月十六日九二煙檢字第一二九二號煙毒尿
    液檢驗成績書暨高雄縣警察局鳳山分局九十二年度查獲毒品嫌犯尿液流程管制清
    冊各一紙在卷可憑，又被告於同年十一月四日晚上十時四十七分許為警查獲後所
    採級之尿液經送請高縣政府衛生局檢驗結果，呈嗎啡及甲基安非他命陽性反應，
    此亦有高縣政府衛生局九十二年十一月十七日九二煙檢字第二四一○號煙毒尿液
    檢驗成績書暨高雄縣警察局鳳山分局九十二年度查獲毒品嫌犯尿液流程管制清冊
    各一紙在卷可憑，並有疑似海洛因粉末三包扣案可資佐證，且扣案之疑似海洛因
    粉末經送法務部調查局鑑驗結果，確係含有第一級毒品海洛因成分（驗後合計淨
    重○˙二七公克，包裝重合計重○˙七七公克），有法務部調查局鑑定通知書九
    十二年七月八日編號000000000號、九十三年一月九日編號00000
    0000號鑑定通知書二紙在卷可佐（見本卷第六○、五八頁），足認被告於右
    揭時、地有施用第一級毒品海洛因及第二級毒品安非他命。
三、又被告曾因施用毒品案件，經本院依九十一年一月二十三日修正公布之毒品危害
    防制條例規定，以九十一年度毒聲字第五九五號裁定送觀察勒戒後，認有繼續施
    用毒品之傾向，由本院以九十一年度毒聲字第一二一七號裁定令入戒治處所施以
    強制戒治，已於九十二年三月四日強制戒治保護管束期滿，經臺灣高雄地方法院
    檢察署檢察官於九十二年三月十九日，以九十二年度戒毒偵字第二一七號為不起
    訴處分確定，有上開案件不起訴處分書及臺灣高雄地方法院檢察署刑案資料查註
    紀錄表、臺灣高等法院被告全國前案紀錄表各一份在卷足憑。按「犯毒品危害防
    制條例第十條之施用毒品罪者，檢察官應先將被告送勒戒處所觀察、勒戒，經觀
    察、勒戒後，無繼續施用傾向者，應由檢察官為不起訴之處分；有繼續施用毒品
    之傾向者，由檢察官聲請法院裁定令入戒治處所施以強制戒治，其期間為一年。
    依前項規定為不起訴之處分後，五年內再犯第十條之罪，經觀察、勒戒後，認有
    繼續施用毒品之傾向或三犯以上者，不適用前項之規定」、「依第二十條第二項
    強制戒治期滿或交付保護管束期滿，應由檢察官為不起訴之處分。依前項規定為
    不起訴之處分或不付審理之裁定後，五年內再犯第十條之罪者，不適用前項之規
    定。但應由檢察官聲請法院裁定先令入戒治處所施以強制戒治。三犯以上者，亦
    同。」，八十七年五月二十日修正公布之毒品危害防制條例第二十條第二項、第
    三項及第二十三條分別定有明文（九十一年一月二十三日修正公布之毒品危害防
    制條例亦為相同規定）；又按「犯第十條之罪者，檢察官應聲請法院裁定，令被
    告入勒戒處所觀察、勒戒，其期間不得逾二月。觀察、勒戒後，檢察官依據勒戒
    處所之陳報，認受觀察、勒戒人無繼續施用毒品傾向者，應即釋放，並為不起訴
    之處分；認受觀察、勒戒人有繼續施用毒品傾向者，檢察官應聲請法院裁定令入
    戒治處所強制戒治，其期間為六個月以上，至無繼續強制戒治之必要為止。但最
    長不得逾一年。」、「依第二十條第二項強制戒治期滿，應即釋放，由檢察官為
    不起訴之處分。觀察、勒戒或強制戒治執行完畢釋放後，五年內再犯第十條之罪
    者，檢察官應依法追訴。」，九十二年七月九日修正公布之毒品危害防制條例（
    於九十三年一月九日施行）第二十條第一項、第二項及第二十三條分別定有明文
    ；是被告於強制戒治期滿後，五年內再犯本件施用毒品案件，無論依上開三次修
    正施行之毒品危害防制條例，均應追訴處罰。是本件罪證明確，被告犯行，堪以
    認定。
四、查海洛因、安非他命係毒品危害防制條例第二條第二項第一款及第二款所稱之第
    一級毒品及第二級毒品，不得持有、施用。被告犯罪後，毒品危害防制條例雖於
    九十二年七月九日修正公布，並自九十三年一月九日施行，惟同法第十條第一項
    、第二項並未修正，自無新舊法比較之必要。是核被告施用海洛因及安非他命之
    行為，係犯該條例第十條第一項、第二項之施用第一級毒品罪及施用第二級毒品
    罪。被告持有海洛因、安非他命後，進而施用，其持有之低度行為應為施用之高
    度行為所吸收，不另論罪。又被告先後施用第一級毒品海洛因及第二級毒品安非
    他命之犯行，均時間緊接，方法相同，均係觸犯構成要件相同之罪名，顯均係基
    於概括之犯意為之，均應依連續犯之規定，各以一罪論，並均依法加重其刑。公
    訴人起訴事實雖僅論及被告於九十二年六月十二日十五時許、同年月十九日中午
    十二時三十五分許及同年十一月四日凌晨一時四十三分許起回溯二十四小時內某
    時施用第一級毒品海洛因犯行暨同年十一月四日凌晨一時四十三分許起回溯二十
    四小時內某時施用第二級毒品安非他命犯行，惟被告其餘施用第一級毒品海洛因
    及第二級毒品安非他命之犯行既經本院認定屬實，而與起訴之犯罪事實有連續犯
    之裁判上一罪關係，已如前述，依審判不可分原則，亦應為起訴效力所及，本院
    自得併予審理，附此敘明。又被告所犯上開二罪間，犯意各別，行為互異，應予
    分論併罰。爰審酌被告素行不良，已有違反麻醉藥品管理條例之前科紀錄，且前
    曾因施用毒品，分別經觀察、勒戒及強制戒治後，仍不知悔改警惕，猶繼續施用
    毒品，本不宜寬貸，惟念其犯後坦承犯行，尚知悔悟，且施用毒品乃自戕行為，
    及對社會危害性等一切情狀，分別量處如主文所示之刑，並定其應執行刑，以資
    懲儆。又扣案之第一級毒品海洛因三包（驗後合計淨重○˙二七公克，包裝重合
    計重○˙七七公克，因海洛因殘渣附著於包裝上剝離不易，應將包裝之整體視為
    海洛因毒品），應依毒品危害防制條例第十八條第一項前段規定，不問屬於犯人
    與否，沒收銷燬之；而送驗時所耗損之毒品既已滅失，爰不另為沒收銷燬之諭知
    ，附此敘明。
據上論斷，應依刑事訴訟法第二百九十九條第一項前段、第二百七十三條之一第一項
，毒品危害防制條例第十條第一項、第二項、第十八條第一項前段，刑法第十一條、
第五十六條、第五十一條第五款，判決如主文。
本案經檢察官甲○○到庭執行職務。
中      華      民      國    九十三    年      三      月     十七     日
    臺灣高雄地方法院刑事第七庭
                                        法  官    廖純卿
右正本證明與原本無異。
如不服本判決，應於判決送達後十日內，向本院提出上訴狀。
                                        書記官    劉企萍
中      華      民      國    九十三    年      三      月     十九     日
附錄本判決論罪科刑法條全文：
毒品危害防制條例第十條第一項
施用第一級毒品者，處六月以上五年以下有期徒刑。
